臺灣臺東地方法院刑事判決　　　　　　　　　　　　　九十四年度交簡上字第七號
　　上　訴　人　臺灣臺東地方法院檢察署檢察官
　　被　　　告　乙○○
右列上訴人因被告過失致死案件，不服本院臺東簡易庭中華民國九十四年三月七日九
十四年度東交簡字第六五號之第一審判決（聲請簡易處刑案號為九十四年度偵字第五
○五號），提起上訴，本院管轄第二審之合議庭判決如左：
    主  文
上訴駁回。
    事實及理由
一、本案經本院審理結果，認第一審判決被告乙○○係犯刑法第二百七十六條第二項
    之業務過失致人於死罪，判處有期徒刑六月，如易科罰金以三百元折算一日，認
    事用法及量刑均無不當，應予維持，犯罪事實、證據及理由部分均引用第一審判
    決書記載之事實、證據及理由（如附件）。
二、上訴意旨雖略以：被告係酒後、無照駕車肇事，應加重其刑，原審量刑尚有違誤
    云云。然查：
（一）被告無照駕駛車輛肇事部分，業據原審依據道路交通管理處罰條例第八十六條
      第一項之規定，加重其刑，並於原審簡易判決處刑書第三段中引用前開法條，
      是本件尚無如公訴人所指，有依法應加重其刑而未加重之情狀，是上訴理由尚
      有誤會。再者，被告於案發時固經呼氣測試酒精濃度為每公升○點一九毫克，
      然道路交通安全規則第一百十四條第二款，係規定汽車駕駛人於飲用酒類或其
      他類似物後其吐氣所含酒精濃度超過每公升○點二五毫克或血液中酒精濃度超
      過百分之○點○五以上者，不得駕車，是本件被告雖有飲用酒類，然尚未逾越
      上開交通管理規則所定標準，因此並無道路交通管理處罰條例第八十六條第一
      項規定之適用，退步言之，縱被告飲酒後呼氣中酒精濃度已超出上開標準，惟
      道路交通管理處罰條例第八十六條第一項所列係就各項違反道路交通規則情狀
      ，而為加重事由之列舉，然若同時具有數種情狀相符，亦應僅適用一次加重其
      刑之規定以足，蓋刑法所欲評價之行為僅有該次具同時違反數項態樣一次交通
      違規而致人死傷之行為，本件被告業經原審以無照駕駛車輛為由，加重其刑，
      已如前述，是上訴意旨所指被告係酒後駕車肇事，原審未加重其刑等語，亦有
      誤會。
（二）又按量刑輕重，係屬事實審法院得依職權自由裁量之事項，苟已斟酌刑法第五
      十七條各款所列情狀而未逾越法定刑度，不得遽指為違法（最高法院七十二年
      度台上字第六六九六號、七十五年度台上字第七０三三號判例參照）；且在同
      一犯罪事實與情節，如別無其他加重或減輕之原因，下級審量定之刑，亦無過
      重或失輕之不當情形，則上級審法院對下級審法院之職權行使，原則上應予尊
      重（最高法院八十五年度臺上字第二四四六號裁判參照）。而刑法第二百七十
      六條第二項之業務過失致人於死罪，法定本刑為五年以下有期徒刑、拘役，得
      併科三千元以下罰金，原審依具體個案認定上訴人所為係犯刑法第二百七十六
      條第二項業務過失致人於死罪，並審酌被告於犯後自首、素行資料、生活狀況
      、智識程度、違反交通規則情節重大、犯後坦承犯行、未與被害人家屬成立和
      解、無故不到庭等一切情狀，量處有期徒刑六月，如易科罰金，以三百元折算
      一日，其量刑並未逾越法定刑之範圍，依前揭最高法院判例及裁判要旨，尚難
      認原審量刑有違法之情事。末查，被告雖於原審判決後與告訴人達成民事上和
      解，然和解與否僅為量刑之審酌事由之一，原審雖未及審酌被告與告訴人達成
    和解等情，然被告於本院言詞辯論終結前尚未履行和解條件，業經告訴代理人
      到庭表示意見，是認原審量刑尚屬妥適，附此敘明。
三、核被告所為，係犯刑法第二百七十六條第二項之業務過失致人於死罪。原審認被
    告本件犯行事證明確，引用刑法第二百七十六條第二項、第六十二條前段、第四
    十一條第一項前段，道路交通管理處罰條例第八十六條第一項，罰金罰鍰提高標
    準條例第一條前段、第二條，論處被告有期徒刑六月，並諭知以三百元折算一日
    之易科罰金折算標準，經核原審判決認事用法均無違誤，量刑亦妥適。上訴意旨
    指摘原判決不當，為無理由，應予駁回。
據上論斷，應依刑事訴訟法第四百五十五條之一第三項、第三百六十八條、第三百六
十四條、第三百七十三條，判決如主文。
本案經檢察官甲○○到庭執行職務。
中       華       民       國     九十四     年    七    月      六     日
                                 臺灣臺東地方法院刑事第一庭
                                     審判長法  官  洪兆隆
                                           法  官  黃珮茹
                                           法  官  呂煜仁
右正本證明與原本無異。
本件不得上訴。
                                           書記官  王敏玉
中       華       民       國     九十四     年    七    月      七     日
附錄本判決論罪科刑法條
中華民國刑法第二百七十六條
因過失致人於死者，處二年以下有期徒刑、拘役或二千元以下罰金。
從事業務之人，因業務上之過失犯前項之罪者，處五年以下有期徒刑或拘
役，得併科三千元以下罰金。
